【裁判字號】    98,交上易,262
【裁判日期】    981230
【裁判案由】    過失傷害
【裁判全文】
臺灣高等法院刑事判決               98年度交上易字第262號
上  訴  人
即  被  告  甲○○
上列上訴人因過失傷害案件，不服臺灣臺北地方法院98年度交易
字第100號，中華民國98年7月31日第一審判決（起訴案號：臺灣
臺北地方法院檢察署98年度偵字第2792號），提起上訴，本院判
決如下：
    主  文
上訴駁回。
甲○○緩刑貳年。
    事實及理由
一、本案經本院審理結果，認第一審以上訴人即被告甲○○犯刑
    法第284條第1項之過失傷害罪，判處有期徒刑3 月，並諭知
    易科罰金折算之標準為新台幣1000元折算一日，其認事用法
    及量刑均無不當，應予維持，並引用第一審判決書記載之事
    實、證據及理由（如附件）。
二、被告上訴意旨略以：本件車禍是因告訴人緊急煞車，致被告
    反應不及而發生，但僅係小擦撞，且告訴人所受之傷並非全
    部是被告造成，原審量刑過重云云。惟查：汽車駕駛人於行
    車時應注意保持安全距離，道路交通管理處罰條例第58條第
    1款、道路交通安全規則第102條第1項第3款分別定有明文。
    被告係於十字路口前，追撞前車，被告既行駛於後，對前車
    接近路口時，隨時會有煞車之可能，本應有高度警覺，亦應
    隨時保持安全措施，之所以會反應不及追撞前車，即係因未
    保持安全距離所致，若其有保持安全距離，當不致於如此，
    足見其未盡保持安全距離之義務甚為顯然。被告雖認告訴人
    提出之診斷證明書上所載之傷有些是舊傷，不是新傷，惟經
    本院函詢馬偕醫院，該院表示，病患乙○○之右膝外側股骨
    外髁軟骨受損、內側副韌帶拉扭傷及右手腳擦傷，應係新傷
    ，僅右膝退化及半月板破裂屬舊傷，有該院98年10月12日馬
    院醫骨字第0980004348號函在卷可證（本院卷第37頁參照）
    ，原審判決僅認定上開新傷係被告過失傷害所造成，並未認
    定告訴人之右膝退化及半月板破裂舊傷，係被告過失傷害所
    造成（原審判決參照），且是否新傷或舊傷應由醫院醫師鑑
    定，道路交通事故鑑定委員會是針對過失原因及責任歸屬作
    鑑定，對於車禍發生後被害人所受之傷是新傷或舊傷並非其
    鑑定範圍，因此被告請求鑑定交通事故，以查明告訴人所受
    之傷非全部是被告造成，核無必要，應予駁回。再者，原審
    審酌被告並無其他犯罪前科，因過失犯罪，惡性較輕，肇事
    後迄審理終結前，未賠償被害人損害，亦未能和解獲得被害
    人之原諒等一切情狀，僅量處被告有期徒刑3 月，並未過重
    ，被告上開辯解均為無理由，應予駁回。
三、被告未曾受有期徒刑以上刑之宣告，有本院被告全國前案紀
    錄表可稽，其因一時之疏忽誤觸刑章，經此偵、審暨科刑教
    訓，當知警惕，信無再犯之虞，且其於本院審理中已與被害
    人達成調解，並賠償被害人新台幣（下同）150000元，有調
    解筆錄及郵政跨行匯款申請書各1 份在卷可憑，被害人亦表
    示願原諒被告（本院卷第64頁參照），本院認對被告所宣告
    之刑以暫不執行為適當，併依刑法第74條第1項第1款規定，
    諭知緩刑2年，以啟自新。
據上論斷，應依刑事訴訟法第373條、第368條、刑法第74條第 1
項第1款，判決如主文。
本案經檢察官李金定到庭執行職務。
中    華    民    國    98    年    12    月    30    日
                  刑事第三庭審判長法  官   陳博志
                                  法  官   陳德民
                                  法  官   劉興浪
以上正本證明與原本無異。
不得上訴。
                                  書記官   顧正榕
中    華    民    國    98    年    12    月    30    日
附錄本案論罪科刑法條全文
刑法第284條：
因過失傷害人者，處 6 月以下有期徒刑、拘役或 5 百元以下罰
金，致重傷者，處 1 年以下有期徒刑、拘役或 5 百元以下罰金
。
從事業務之人，因業務上之過失傷害人者，處1 年以下有期徒刑
、拘役或1千元以下罰金，致重傷者，處3年以下有期徒刑、拘役
或2千元以下罰金。


司法院資訊處製作；財團法人民間司法改革基金會備份。
